臺灣高雄地方法院刑事判決
111年度交簡上字第100號
上  訴  人  
即  被  告  黃志祥




上列被告因公共危險案件，不服本院高雄簡易庭中華民國111年3
月23日所為111年度交簡字第497號第一審簡易判決（原聲請簡易
判決處刑案號：111年度偵字第1601號），提起上訴，本院管轄
之第二審合議庭判決如下：
    主  文
上訴駁回。
    事實及理由
一、本案經本院審理結果，認第一審簡易判決之認事用法及量刑
    均無不當，應予維持，本判決之事實、證據及理由，除證據
    部分另補充：「上訴人即被告黃志祥（下稱被告）於本院第
    二審所為之自白」外，其餘均引用第一審判決書之記載（如
    附件）。
二、證據能力部分：
    本判決所引用之供述證據（含書面陳述），屬被告以外之人
    於審判外所作之陳述者，公訴人、被告對於此部分供述證據
    之證據能力，均表示同意有證據能力（見本院交簡上卷第49
    頁），本院斟酌此等供述證據作成時之情況，並無違法不當
    情事，且認為以之作為證據應屬適當，依刑事訴訟法第159 
    條之5 第1 項之規定，得作為證據。至以下所引用之非供述
    證據，均非人對現場情形之言詞描述本身，自無傳聞法則之
    適用，且無違法取得之情形，故亦得作為證據。
三、本案被告上訴意旨略以：被告本次酒駕距離前次酒駕已經5
    、6年，被告現有工作，若入監執行，出監後工作不好找，
    希望判輕一點云云。
四、按量刑輕重，係屬事實審法院得依職權自由裁量之事項，苟
    已斟酌刑法第57條各款所列情狀而未逾越法定刑度，不得遽
    指為違法（最高法院72年度台上字第6696號判例意旨參照）
    。復按在同一犯罪事實與情節，如別無其他加重或減輕之原
    因，下級審法院量定之刑，亦無過重或失輕之不當情形，則
    上級審法院對下級審法院之職權行使，原則上應予尊重（最
    高法院85年度台上字第2446號判決參照）。
五、原審判決認被告所犯本案刑法第185 條之3 第1 項第1 款不
    能安全駕駛動力交通工具罪，犯行事證明確，據以論罪科刑
    ，並審酌被告前於民國91年、101年、106年均有酒後駕車之
    公共危險紀錄，竟仍不知戒慎，第4度於飲用酒類達不能安
    全駕駛之程度後，率然騎乘電動車行駛於市區道路，漠視公
    權力及往來人車生命、身體、財產安全，且酒測值達每公升
    0.32毫克，所為實不足取。然念被告犯後坦承犯行，本案幸
    未肇事致生實害，兼衡其於警詢時自述之智識程度、家庭經
    濟狀況（因涉及被告個人隱私，不予揭露，詳參被告警詢筆
    錄受詢問人欄之記載），如臺灣高等法院被告前案紀錄表所
    示之前科素行（累犯部分不重複評價）等一切情狀，於法定
    刑度內量處被告有期徒刑5月，併科罰金新臺幣（下同）1萬
    元，並各諭知易科罰金、易服勞役之折算標準。本院認原審
    認事用法並無違誤，至被告雖以上開理由提起本件上訴，然
    原審判決之量刑事由已詳載被告歷次酒後駕車前科犯行之時
    間，與被告上訴所稱自己前次酒駕行為時間之情形並無不同
    ，亦已考量被告之家庭經濟狀況。本院認被告所稱工作不好
    找等經濟狀況雖值同情，然仍應對被告本案犯行施以相應
    之刑罰，始能評價其犯行所生之危害。本院認原審判決已審
    酌被告之犯行情節以及家庭經濟狀況等情，故被告以減輕刑
    度為理由提起上訴，為無理由，應予駁回。
六、檢察官、被告就被告係屬累犯並應加重其刑一節，並未爭執
    ，參照最高法院刑事大法庭110年度台上大字第5660號裁定
    之意旨，該裁定不具溯及既往之效力，則本案聲請簡易判決
    處刑書意旨主張被告構成累犯，請求法院裁量是否加重其刑
    ，而原審在上開裁定宣示前，依職權調查後，認被告符合累
    犯之要件並裁量加重後所為之處刑，本院自不能據以撤銷原
    判決，附此敘明。　　
據上論斷，應依刑事訴訟法第455條之1第1項、第3項、第364 條
、第368條、第373條，判決如主文。
本案經檢察官宋文宏聲請簡易判決處刑，檢察官李佳韻到庭執行
職務。
中　　華　　民　　國　　111 　年　　8 　　月　　11　　日
                  刑事第十五庭審判長法　官  方錦源
                                    法  官  陳彥霖
                                    法  官  都韻荃
以上正本證明與原本無異。
不得上訴。
中　　華　　民　　國　　111 　年　　8 　　月　　11　　日
                                    書記官  許麗珠